【裁判字號】    88,上易,4994
【裁判日期】    890229
【裁判案由】    傷害
【裁判全文】
臺灣高等法院刑事判決                  八十八年度上易字第四九九四號
    上  訴  人  臺灣板橋地方法院檢察署檢察官
    被      告  乙○○
右上訴人因被告傷害案件，不服臺灣板橋地方法院八十八年度易字第一九四四號，中
華民國八十八年六月十七日第一審判決（起訴案號：臺灣板橋地方法院檢察署八十七
年度偵字第二三○二三號），提起上訴，本院判決如左：
    主  文
上訴駁回。
    理  由
一、公訴意旨略以：被告乙○○自民國（下同）八十六年七月間與甲○○因位於臺北
    縣土城市○○路七號五樓頂樓遷讓問題迭生爭執，於八十七年八月二十日十四時
    三十分許，在土城市○○路七號，復生爭執，乙○○乃毆打甲○○受傷，使甲○
    ○受有右手腕挫傷、左手前臂瘀傷等傷害，因認被告涉犯刑法第二百七十七條第
    一項之傷害罪云云。
二、按犯罪事實應依證據認定之，無證據不得推定其犯罪事實；不能證明被告犯者，
    應諭知其無罪之判決，刑事訴訟法第一百五十四條、第三百零一條第一項分別定
    有明文。又告訴人之告訴，係以使被告受刑事追訴為目的，是其陳述是否與事實
    相符，仍應調查其他證據以資審認，此有最高法院五十二年臺上字第一三○○號
    判例足資參照。本件公訴人認被告犯有前揭傷害罪，無非以告訴人甲○○之指訴
    及其指稱受有右手腕挫傷、左手前臂瘀傷等傷害，有台北縣天主教耕莘醫院出具
    之診斷證明書影本可憑，為主要論據。惟訊據被告乙○○堅決否認有右開傷害犯
    行，辯稱：伊絕未毆打甲○○，本件純因甲○○與伊就土城市○○路七號五樓頂
    樓遷讓及買回問題迭生爭執，乃濫行告訴等語。經查：
    (一)本件告訴人甲○○於警訊中固指稱：我於八十七年八月二十日十四時三十分許
      ，在土城市○○路七號一樓遭乙○○跑來打我，並罵三字經，後來就因身體不
      適住院，我被乙○○打得右手腕挫傷、右肩疼痛、左手前臂瘀傷等語。於偵審
      忠亦一再為相同之指述。惟告訴人前因購買臺灣板橋地方法院執行處拍賣之原
      屬被告所有台北縣土城市○○路七號五樓、六樓房屋，為遷讓問題，屢與被告
      發生爭執，告訴人並曾設詞指稱被告於八十七年四月三日無故侵入前開房屋，
      並恐嚇告訴人稱不准進屋，否則要殺告訴人，以此告訴被告涉犯恐嚇、侵占、
      偽造文書等罪嫌，嗣經台灣板橋地方法院檢察署以查無積極證據，被告犯罪嫌
      疑不足為由，而予以不起訴處分，告訴人聲請再議後，亦經台灣高等法院檢察
      署認告訴人所執再議事由屬空泛之擬制揣測之詞，而駁回再議之聲請，此有台
      灣高等法院檢察署八十七年度再議字第三九二六號處分書影本在卷可按，是以
      本件告訴人與被告素有嫌隙，其指訴遭被告毆打成傷乙節是否屬實，即有待斟
      酌，不得驟採為不利於被告之證據，此觀最高法院五十二年臺上字第一三○○
      號判例意旨自明。
    (二)次查，證人丙○○於本院調查中結證稱：前揭時、地，伊有親眼目擊被告與告
      訴人二人，互罵吵得很厲害，但沒有看到二人打架等語。益證告訴人之指述與
      事實尚有不符。再依告訴人所提之記載其身體受有右手腕挫傷、左手前臂瘀傷
      等傷害之台北縣天主教耕莘醫院出具之診斷證明書，僅能證明告訴人身體受有
      上開傷害，曾於八十七年八月二十日至醫院接受診療，至於該傷勢是否為被告
      實施傷害行為所造成，亦有疑問。另告訴人於本院調查中指稱本案有臺北縣警
      察局土城分局二組劉組長及清水派出所主管陳和平及員警簡瑞典、林勝添、周
      敏峰、林治平、蔡警員均有目擊云云。惟經本院函詢該局結果，各該員警，均
      未在現場目擊，乃係事後聽甲○○口述，此有該局八十八年十二月二十九日北
      警上刑字第二三一七○號函在卷足憑。故不能單憑告訴人片面指訴及執有乙紙
      驗傷診斷證明書即認定被告有傷害告訴人之犯行。
    (三)縱上，檢察官所舉之證據尚不足為不利於被告事實之認定。此外，復查無其他
      積極證據足資證明被告有傷害告訴人之犯行，原審綜合調查證據之結果，認無
      積極證據足以證明被告犯罪，而依照前開說明，為被告無罪之諭知，經核尚無
      不合。檢察官循告訴人甲○○之聲請上訴意旨略以：本案尚有前揭警員目擊云
      云指摘原判決不當，為無理由，應予駁回。
三、據上論斷，應依刑事訴訟法第三百六十八條，判決如主文。
本案經檢察官彭坤業到庭執行職務。
中     華     民     國    八十九   年       二       月     二十九     日
                             臺灣高等法院刑事第十一庭
                                 審判長法  官  楊  照  男
                                       法  官  楊  炳  禎
                                      法  官  葉  麗  霞
右正本證明與原本無異。
不得上訴。
                                       書記官  江  春  梅
中     華     民     國    八十九   年       三       月       二       日


司法院資訊處製作；財團法人民間司法改革基金會備份。
